【裁判字號】    99,易,1351
【裁判日期】    990531
【裁判案由】    竊盜等
【裁判全文】
臺灣臺中地方法院刑事判決              99年度易字第1351號
公  訴  人  臺灣臺中地方法院檢察署檢察官
被      告  乙○○
上列被告因竊盜等案件，經檢察官提起公訴（99年度偵字第2415
號），本院以簡式審判程序，判決如下：
    主  文
乙○○竊盜，處有期徒刑貳月，如易科罰金，以新臺幣壹仟元折
算壹日；又意圖為自己不法之所有，以不正方法由自動付款設備
取得他人之物，處有期徒刑參月，如易科罰金，以新臺幣壹仟元
折算壹日；應執行有期徒刑肆月，如易科罰金，以新臺幣壹仟元
折算壹日。
    事  實
一、乙○○意圖為自己不法之所有，於民國98年12月2日凌晨4時
    許，在丙○○位於臺中縣烏日鄉○○村○○路86號住處騎樓
    ，以自備之機車鑰匙 1支(未扣案)，打開丙○○所有停置該
    處之車牌號碼JV6 -860號重機車置物箱，竊取其內之咖啡色
    長型皮夾1個（內有丙○○之臺中縣烏日鄉農會帳號0000000
    0000000 號帳戶提款卡、臺灣新光商業銀行提款卡、中華郵
    政股份有限公司明道郵局提款卡各 1張、渣打銀行信用卡、
    臺灣新光商業銀行信用卡各 1張、汽機車駕駛執照、行車執
    照、健保卡各1張、現金約新臺幣（下同）600元，以及丙○
    ○之子李俊邑之身分證 1張等物）。乙○○得手後，另意圖
    為自己不法之所有，自同日凌晨4時36分02秒起迄4時40分08
    秒止，持上開竊得之丙○○臺中縣烏日鄉農會提款卡，至設
    在臺中市○區○○路 1段95號之臺中市農會第15號提款機，
    接續輸入以丙○○身分證號碼猜得之提款密碼，致使自動付
    款設備誤認其係有權持有該金融卡之人，以此不正方法接續
    4次提領丙○○上開烏日鄉農會帳戶內之存款5,000元、5,00
    0元、5,000元及 1,900元，合計1萬6,900元（不含每次跨行
    提領之手續費），得手後連同上開竊得之現金花用殆盡，其
    餘竊得之物品則予丟棄。嗣丙○○發現皮包遭竊後報警處理
    ，經警調閱提款機及路口監視器錄影畫面，始循線查悉上情
    。
二、案經臺中縣警察局烏日分局報告臺灣臺中地方法院檢察署檢
    察官偵查起訴。
    理  由
一、按被告乙○○所犯係死刑、無期徒刑、最輕本刑為 3年以上
    有期徒刑以外之罪，其於審理程序就前揭被訴事實為有罪之
    陳述，經本院告知簡式審判程序之旨，並聽取其與公訴人之
    意見後，認無不得或不宜改依簡式審判程序進行之情形，爰
    依刑事訴訟法第273條之1第 1項規定，裁定本件進行簡式審
    判程序，合先敘明。
二、上開犯罪事實，業據被告乙○○於本院準備程序、審理時坦
    承不諱(見本院99年 5月18日準備程序筆錄及審判筆錄)，核
    與證人即被害人丙○○於警詢證述失竊之情節相符，並有臺
    中縣警察局烏日分局偵查隊員警張秋森出具之職務報告 1紙
    、臺中縣烏日鄉農會活期儲蓄存款存摺（帳號000000000000
    00號）影本2紙、臺中市農會第15號提款機監視器翻拍照片5
    張及路口監視器翻拍照片1張、車籍查詢-基本資料詳細畫面
    1 紙等在卷可稽，堪認被告之自白與事實相符，從而，本件
    事證已臻明確，被告犯行堪予認定，應依法論科。
三、論罪科刑之理由：
  (一)核被告乙○○所為，係犯刑法第320條第1項之普通竊盜罪及
    同法第339條之2第 1項之以不正方法由自動付款設備取得他
    人之物罪。被告乙○○於98年12月2日凌晨4時36分02秒起迄
    4時40分08秒止，持被害人之提款卡自被害人帳戶提款4次之
    行為，均係於密切接近之時地實施，侵害同一法益，各行為
    之獨立性極為薄弱，依一般社會觀念，在時間差距上，難以
    強行分開，在刑法評價上，以視為數個舉動之接續施行，故
    屬接續犯之一行為。
  (二)被告以一行為竊得丙○○所有之提款卡3張、信用卡2張、汽
    機車駕駛執照、行車執照、健保卡各1張暨現金約600元，以
    及其子李俊邑所有之身分證 1張，侵害數法益，係以一行為
    觸犯 2罪名之想像競合犯，應依刑法第55條規定，從一重處
    斷。
  (三)被告所犯上開普通竊盜及以不正方法由自動付款設備取得他
    人之物2罪，犯意各別，行為互殊，應予分論併罰。
  (四)爰審酌被告前有竊盜紀錄，有臺灣高等法院被告前案紀錄表
    1 份附卷可參，素行欠佳，其正值青年，不思循正當途徑獲
    取財物，圖不勞而獲，竊取他人之物，並以竊得之金融卡提
    領現金，加重被害人損失，價值觀念偏差，應予非難，惟犯
    後坦承犯行，態度尚稱良好，並兼衡其犯罪之動機、目的、
    生活狀況、智識程度等一切情狀，量處如主文所示之刑，並
    定其應執行刑，及諭知易科罰金之折算標準，以示懲儆。
據上論斷，應依刑事訴訟法第273條之1第 1項、第299條第1項前
段，刑法第320條第1項、第339條之2第1項、第55條、第41條第1
項前段、第51條第5款，刑法施行法第1條之1，判決如主文。
本案經檢察官甲○○到庭執行職務。
中    華    民    國    99    年     5    月    31    日
                  刑事第七庭  法   官   林 美 玲
以上正本證明與原本無異。
如不服本判決應於判決送達後十日內向本院提出上訴狀，並應敘
述上訴理由（均須按他造當事人之數附繕本）「切勿逕送上級法
院」。
告訴人或被害人如對於本判決不服者，應具備理由請求檢察官上
訴，其上訴期間之計算係以檢察官收受判決正本之日期為準。
                              書 記 官  黃 珮 華
中    華    民    國    99    年     5    月    31    日
附錄本案論罪科刑法條：
中華民國刑法
第320條第1項：
意圖為自己或第三人不法之所有，而竊取他人之動產者，為竊盜
罪，處5年以下有期徒刑、拘役或500元以下罰金。
刑法第339條之2：
意圖為自己或第三人不法之所有，以不正方法由自動付款設備取
得他人之物者，處3年以下有期徒刑、拘役或1萬元以下罰金。
以前項方法得財產上不法之利益或使第三人得之者，亦同。

司法院資訊處製作；財團法人民間司法改革基金會備份。
